# 请教陈版，关于重估和公允价值模式

提问人：wangjingquan 时间：2020-04-02 23:07:51
国际准则下，ppe的重估模式要求是对同一类别都要重估（似乎，市区和郊区的房产可化为不同类别？），请问这与投资性房地产的公允价值模式的计量原则是一样的吗？是不是一个企业的所有投资性房地产都要按同一种模式，不分类别？谢谢您！

回答人：chenyiwei
IFRS下PPE的重估值模型和投资性房地产的公允价值计量是完全不一样的。前者广义上仍属于历史成本模式。
投资性房地产的公允价值计量要求每年都进行估值，且估值差额直接计入损益，在该模式下也无需对投资性房地产进行折旧和摊销。
但是，固定资产和无形资产的重估值模式，可以每隔几年进行一次，无需每年进行；在两次重估值之间的间隔期，仍需以前次重估值为基础计提折旧或摊销并计入成本费用；重估时的差额是直接计入其他综合收益中的“重估值盈余”而不影响损益。所以在重估值模式下，该固定资产或无形资产在整个生命周期内对净利润的影响总额要大于历史成本模式下。